【裁判字號】    97,交聲,2280
【裁判日期】    971110
【裁判案由】    聲明異議
【裁判全文】
臺灣高雄地方法院刑事裁定            97年度交聲字第2280號
原處分機關  交通部公路總局高雄區監理所
異  議  人  甲○○
上列受處分人因違反道路交通管理處罰條例案件，對於交通部公
路總局高雄區監理所民國97年 9月12日所為處分（原處分：高監
營裁字第裁80-NO0000000號），聲明異議，本院裁定如下：
    主  文
異議駁回。
    理  由
一、本件異議意旨略以：民國95年 5月18日當日由同事騎機車後
    載異議人，因未戴安全帽為警攔下，因一時疏忽未細看罰單
    條款，嗣竟遭無照駕駛等裁罰，裁罰顯有違誤，爰據此聲明
    異議，撤銷原處分等語。
二、按「汽車駕駛人，有下列情形之一者，處新台幣 6千元以上
    1 萬 2千元以下罰鍰，並當場禁止其駕駛：一、未領有駕駛
    執照駕駛小型車或機器腳踏車」，道路交通管理處罰條例第
    21條第1 項第1 款定有明文。
三、經查：
  (一)異議人未考領有駕駛執照，於95年5 月18日15時26分許，騎
    車牌號碼UXS-663 號之輕型機車後載其弟，因未戴安全帽，
    在高雄縣鳳山市○○路○段197 號前，為警攔查之事實，業
    經證人即本件舉發員警伍俊儒到庭證述：「異議人當時沒有
    戴安全帽，要上班，她有載一個乘客。我問駕駛人的姓名，
    她說她叫甲○○。我還問他車子是何人的，他說是他母親的
    ，也有講出車主的名字。異議人也自己寫下資料，車上有一
    本存摺，我看存摺上面也是寫甲○○。之後我問乘客駕駛人
    是誰，該乘客也回答說是他姊姊甲○○。該乘客是男的。」
    等語詳盡，並有舉發違反道路交通管理事件通知單2 紙、及
    證號查詢機車駕駛人資料1 份在卷可證。
  (二)異議人雖辯稱其非駕駛人僅為乘客，然本件駕駛人為異議人
    無訛，已據證人伍俊儒證述如前，且本件舉發當時之對話錄
    音，業經本院於97年10月20日勘驗結果：異議人與員警對話
    中一直請求員警不要開罰單，並且坦承未考領有駕照，員警
    則問異議人是否有駕照，有沒有帶駕照、行照，要求提出車
    主資料、查詢異議人身份，並要求另一男子證明異議人之身
    分，有本院於97年10月20日勘驗筆錄在卷可證，觀之異議人
    與員警對話內容，堪認駕駛人應為異議人，異議人前述辯解
    ，顯屬事後卸責之詞，不足採信。
四、從而，異議人未考領有機車駕駛執照，而有於前述時地駕駛
    車牌號碼UXS-633 號輕型機車之違規事實甚明，是原處分機
    關依道路交通管理處罰條例第21條第1 項第1 款規定，裁處
    受處分人罰鍰6,000 元，核無違誤，本件異議為無理由，應
    予駁回。
五、據上論斷，應依道路交通案件處理辦法第19條，裁定如主文
中    華    民    國    97    年    11    月    10    日
                        交通法庭    法  官  陳億芳
以上正本證明與原本無異。
如不服本裁定，應於收受送達後5 日內向本院提出抗告狀。
中    華    民    國    97    年    11    月    10    日
                                    書記官  林靜慧


司法院資訊處製作；財團法人民間司法改革基金會備份。
